臺灣臺中地方法院刑事判決　　　　　　　96年度訴字第1380號
公　訴　人　臺灣臺中地方法院檢察署檢察官
被　　　告　甲○○　37歲民.
　　　　　　　　　　（現因另案於臺灣臺中監獄執行中）
上列被告因違反毒品危害防制條例案件，經檢察官提起公訴（96
年度毒偵字第691、1259、1636號），被告於準備程序中就被訴
事實為有罪之陳述，經本院合議庭評議後裁定由受命法官獨任改
行簡式審判程序審理，判決如下：
    主    文
甲○○施用第一級毒品，累犯，處有期徒刑拾月，扣案之海洛因
壹包（驗餘淨重零點零捌公克）沒收銷燬之；又施用第二級毒品
，累犯，處有期徒肆月。應執行有期徒刑壹年，扣案之海洛因壹
包（驗餘淨重零點零捌公克）沒收銷燬之。
    犯罪事實
一、甲○○曾因施用毒品案件，經依本院88年度毒聲字第2577號
    裁定送勒戒處所進行觀察、勒戒後，認無繼續施用毒品傾向
    ，由臺灣臺中地方法院檢察署檢察官於民國88年6月21日以
    88年度偵字第6019號為不起訴處分確定；又因施用毒品案件
    ，經本院以89年度毒聲字第1834號裁定送勒戒處所進行觀察
    勒戒後，認有繼續施用毒品傾向，復經本院以89年度毒聲字
    第3502號裁定令入戒治處所施以強制戒治，於89年7月18日
    進入臺灣臺中戒治所接受強制戒治處分，嗣因執行成效良好
    ，經本院以89年度毒聲字第6937號裁定停止戒治，所餘戒治
    期間並付保護管束，於90年2月7日停止戒治釋放出所，俟於
    保護管束期間又因施用毒品案件，經本院以90年度毒聲字第
    2571號裁定撤銷停止戒治，令入戒治處所施以強制戒治，於
    90年8月12日再度進入臺灣臺中戒治所接受強制戒治處分，
    於90年12月5日強制戒治執行期滿釋放。甲○○復因施用毒
    品罪，經本院於93年12月28日以93年度訴字第2296號判處有
    期徒刑十一月，經臺灣高等法院臺中分院於94年3月23日以
    94年度上訴字第303號判決駁回上訴確定，於94年5月3日入
    監執行，於94年11月7日縮短刑期執行完畢。
二、甲○○仍不知悔改及徹底戒絕，於前開強制戒治執行完畢釋
    放後五年內再因施用毒品案件遭判處有期徒刑後，竟仍基於
    施用第一級毒品海洛因之犯意，自95年12月6日後之某日（
    即本院95年度訴字第2880號前案判決宣示後）起至96年1月
    18日止，在臺中縣新社鄉中興村中興嶺168之2號其居所，以
    將少許海洛因加水稀釋後，注入針筒內，以針筒注射血管之
    方式，施用第一級毒品海洛因，約每天二次；另基於施用第
    二級毒品甲基安非他命之犯意，於96年1月18日晚間時分，
    在臺中縣新社鄉中興村中興嶺168之2號其居所，以不詳方法
    ，施用第二級毒品甲基安非他命一次。嗣先後(一)於95年12月
    27日22時30分許，在臺中縣新社鄉○○街○段383巷23號其住
    處附近，為警查獲；(二)於96年1月15日21時30分許，在臺中
    縣石岡鄉○○路之土牛國小前，為警查獲；(三)於96年1月19
    日14時許，在臺中市○區○○路71號前，為警查獲，並扣得
    甲○○所有之海洛因一包（驗餘淨重0.08公克）。
三、案經臺中縣警察局東勢分局報告臺灣臺中地方法院檢察署檢
    察官偵查起訴。
    理    由
一、訊據被告甲○○對於前揭時地施用第一級毒品海洛因多次及
    施用第二級毒品甲基安非他命一次等情，業於本院中坦認屬
    實，且被告為警查獲時所採集之尿液，經送驗結果，亦分別
    呈現嗎啡及安非他命陽性反應，此有中山醫學大學附設醫院
    檢驗科藥物檢測中心驗尿報告三份在卷可稽，並有查獲現場
    照片二張、查獲現場位置圖一份在卷可稽，復有扣案之海洛
    因一包為證，而扣案之海洛因經送驗結果，確實含有第一級
    第六項毒品海洛因成分，淨重0.08公克，空包裝重0.30公克
    ，此有法務部調查局96年3月2日調科壹字第09623017390號
    鑑定通知書一份在卷足憑，被告自白供述與現有事證相符，
    應堪置信。按觀察、勒戒或強制戒治執行完畢釋放後，五年
    內再犯毒品危害防制條例第十條之罪者，檢察官應依法追訴
    ，毒品危害防制條例第二十三條第二項定有明文。倘被告於
    五年內已再犯，經依法追訴處罰，縱其第三次（或第三次以
    上）再度施用毒品之時間，在初犯經觀察、勒戒或強制戒治
    執行完畢釋放五年以後，已不合於「五年後再犯」之規定，
    且因已於「五年內再犯」，顯見其再犯率甚高，原實施觀察
    、勒戒或強制戒治，已無法收其實效，即應依該條例第十條
    處罰（參照最高法院95年第七次刑事庭會議決議）。被告因
    施用毒品案件，經依本院88年度毒聲字第2577號裁定送勒戒
    處所進行觀察、勒戒後，認無繼續施用毒品傾向，由臺灣臺
    中地方法院檢察署檢察官於88年6月21日以88年度偵字第601
    9號為不起訴處分確定；又因施用毒品案件，經本院以89年
    度毒聲字第1834號裁定送勒戒處所進行觀察勒戒後，認有繼
    續施用毒品傾向，復經本院以89年度毒聲字第3502號裁定令
    入戒治處所施以強制戒治，於89年7月18日進入臺灣臺中戒
    治所接受強制戒治處分，嗣因執行成效良好，經本院以89年
    度毒聲字第6937號裁定停止戒治，所餘戒治期間並付保護管
    束，於90年2月7日停止戒治釋放出所，俟於保護管束期間又
    因施用毒品案件，經本院以90年度毒聲字第2571號裁定撤銷
    停止戒治，令入戒治處所施以強制戒治，於90年8月12日再
    度進入臺灣臺中戒治所接受強制戒治處分，於90年12月5日
    強制戒治執行期滿釋放；復因施用毒品罪，經本院於93年12
    月28日以93年度訴字第2296號判處有期徒刑十一月，經臺灣
    高等法院臺中分院於94年3月23日以94年度上訴字第303號判
    決駁回上訴確定，於94年5月3日入監執行，於94年11月7日
    縮短刑期執行完畢等情，此有臺灣高等法院被告前案紀錄表
    一份在卷可按，則被告於前開強制戒治執行完畢釋放後，五
    年內已再犯施用毒品犯行，本件施用毒品之犯行，自應予依
    法追訴。本件事證已臻明確，被告犯行，洵堪認定。
二、按海洛因、甲基安非他命分別係屬毒品危害防制條例所定之
    第一、二級毒品，不得非法施用。核被告所為，係犯毒品危
    害防制條例第十條第一項之施用第一級毒品罪、第十條第二
    項之施用第二級毒品罪。被告為供施用而分別持有第一級毒
    品海洛因及持有第二級毒品甲基安非他命之低度行為，均應
    為施用第一級毒品海洛因及施用第二級毒品甲基安非他命之
    高度行為所吸收，不另論處。又被告於前開時間內先後多次
    施用第一級毒品之犯行，應視為法律構成要件行為之單數，
    論以集合犯之包括一罪，僅受一次之法律評價。被告所犯施
    用第一級毒品罪及施用第二級毒品罪二者間，其犯意各別，
    行為互殊，法益亦異，應予分論併罰。查：被告前因施用毒
    品罪，經本院於93年12月28日以93年度訴字第2296號判處有
    期徒刑十一月，經臺灣高等法院臺中分院於94年3月23日以9
    4年度上訴字第303號判決駁回上訴確定，於94年5月3日入監
    執行，於94年11月7日縮短刑期執行完畢等情，此有臺灣高
    等法院被告前案紀錄表一份在卷可按，被告前受有期徒刑之
    執行完畢後，五年以內故意再犯本件有期徒刑以上之前開二
    罪，構成累犯，應依刑法第四十七條第一項之規定，分別論
    以累犯，並均加重其刑。爰審酌被告前因施用毒品之犯行，
    經歷觀察勒戒之機會，仍無法戒除施用毒品之惡習，五年內
    ，猶故態復萌，再次施用毒品，無視於毒品對於自身健康之
    嚴重傷害及國家對於杜絕毒品犯罪之禁令，惟因施用毒品本
    身係屬自戕行為，對於社會所產生之潛在危害性尚屬輕微，
    且被告犯罪後業經坦承犯行，尚知悔悟，犯後態度良好，本
    院考量被告施用第一級毒品之時間約一個月，而僅施用第二
    級毒品一次，認為公訴人針對被告施用第一、二級毒品之犯
    行分別具體求處有期徒刑十月、七月，應執行有期徒刑一年
    二月以上稍嫌過重等一切情狀，分別量處如主文所示之刑，
    並合併定其應執行之刑，以示懲儆。
三、扣案之海洛因一包（驗餘淨重0.08公克），係屬毒品危害防
    制條例第二條第二項第一款所規範之第一級毒品，不問屬於
    被告與否，爰依毒品危害防制條例第十八條第一項前段之規
    定，併予諭知沒收銷燬之。
據上論斷，應依刑事訴訟法第二百七十三條之一第一項、第二百
九十九條第一項前段，毒品危害防制條例第十條第一項、第二項
、第十八條第一項前段，刑法第十一條、第四十七條第一項、第
五十一條第五款，判決如主文。
中　　華　　民　　國　　96　　年　　6 　　月　　5 　　日
                  刑事第五庭    法  官  巫淑芳
上正本證明與原本無異。
如不服本判決，應於送達後十日內向本院提出上訴狀（須附繕本
），上訴於臺灣高等法院臺中分院。
                                書記官
中　　華　　民　　國　　96　　年　　6 　　月　　5 　　日
附錄論罪科刑法條：
毒品危害防制條例第10條：
施用第一級毒品者，處六月以上五年以下有期徒刑。
施用第二級毒品者，處三年以下有期徒刑。
